【裁判字號】    97,停,62
【裁判日期】    970702
【裁判案由】    聲請停止執行
【裁判全文】
臺北高等行政法院裁定
                                     97年度停字第00062號
聲  請  人  甲○○○○○○○○.
代  理  人  邱超偉  律師
            石繼志  律師
相  對  人  中央健康保險局
代  表  人  乙○○總經理）住.
上列當事人間因全民健康保險事件，聲請人已提起行政訴訟，並
聲請停止原處分之執行，本院裁定如下：
    主  文
聲請駁回。
聲請程序費用由聲請人負擔。
    理  由
一、按「原處分或決定之執行，除法律另有規定外，不因提起行
    政訴訟而停止。」、「行政訴訟繫屬中，行政法院認為原處
    分或決定之執行，將發生難於回復之損害，且有急迫情事者
    ，得依職權或依聲請裁定停止執行。但於公益有重大影響，
    或原告之訴在法律上顯無理由者，不得為之。」、「停止執
    行之裁定，得停止原處分或決定之效力、處分或決定之執行
    或程序之續行之全部或部分。」行政訴訟法第116 條第1 項
    、第2 項及第5 項分別定有明文。故聲請停止執行，以尚未
    開始執行，或執行尚未完畢為必要。又所謂難於回復之損害
    ，係指其損害不能回復原狀，或在一般社會通念上，如為執
    行可認達到回復困難之程度，且均不能以金錢賠償而言。
二、本件聲請意旨略謂：相對人於民國（下同）95年5 月23日以
    健保醫字第0950059595號函之行政處分，依全民健康保險法
    第72條前段、全民健康保險醫事服務機構特約及管理辦法第
    70條前段，處以虛報費用2倍罰鍰共新臺幣（下同）587,080
    元及停止特約2 個月之核定，另於95年10月12日以健保高字
    第0950045310號罰鍰處分，按全民健康保險特約醫事服務規
    定第25條第5款，追扣229,160點。本件行政處分命聲請人停
    止特約2 個月，經聲請人向相對人提請暫緩處分未果，將於
    97年4月1日至97年5 月31日執行，然被告之行政處分顯有瑕
    疵，如逕予執行，勢將對原告診所長期經營醫病信賴關係及
    名譽產生不可回復的損害，爰依法聲請停止原處分之執行云
    云。
三、經查本件相對人以聲請人承辦全民健康保險醫療業務，有多
    刷保險對象之健保ＩＣ卡虛報醫療費用之情事以95年5 月23
    日健保醫字第0950059595號函核定：「處以該虛報醫療費用
    2倍罰鍰，暨停止特約貳個月，期間自95 年8月1日起至95年
    9 月30日止。貴診所負責醫師於前述停止特約期間，對保險
    對象提供之醫療保健服務，不予支付。」，罰鍰金額部份，
    於說明三、（一）：「… 2倍之罰鍰，其金額由本局高屏分
    局核算另案通知貴診所後…。」。聲請人申請複核，經相對
    人以95年7 月28日健保醫字第0950059965號函維持原核定。
    聲請人申請審議，並經相對人95年7月28日健保醫字第09500
    20014號函同意暫緩停止特約2個月及2 倍罰鍰核定之執行。
    嗣相對人以95年10月12日健保高字第0950045310號罰鍰處分
    書核算2倍罰鍰金額為116,920元，另追扣金額 291,720點，
    將自聲請人應領之醫療費用扣除（聲請人稱相對人以「95年
    5月23日健保醫字第0950059595號函」處以罰鍰「587,080元
    」，及95年10月12日以健保高字第0950045310號罰鍰處分追
    扣「 229,160點」，應係誤載）。後全民健康保險爭議審議
    委員會（95）權字第 15333號審定書，將原核定關於追扣聲
    請人醫療費用291,720 點部分撤銷，由相對人另為適當之核
    定。其餘申請駁回。相對人以96年10月29日健保醫字第0960
    031569號函通知聲請人停止特約2 個月核定部份，自96年12
    月1 日起至97年1 月31日止執行，聲請人負責醫師於停止特
    約期間對健保對象提供之醫療保健服務，不予支付，2 倍罰
    鍰部分請於文到後15日內繳納。聲請人不服，提起訴願。相
    對人再以96年11月9 日健保醫字第0960032647號函同意暫緩
    停止特約2 個月部分核定之執行。後行政院衛生署97年2 月
    1 日衛署訴字第0970003563號訴願決定：「關於核減門診醫
    療費用部分，訴願不受理。其餘訴願駁回。」。相對人再以
    97年2 月15日健保醫字第0970016757號函通知停止特約2 個
    月部分之核定，自97年4 月1 日起至97年5 月31日止執行，
    並業已執行完畢，有聲請人之97年6 月19日陳報狀附卷可稽
    。
四、次查，由聲請人提出書狀觀之，其所聲請停止執行者為相對
    人核定處以虛報醫療費用2 倍罰鍰暨停止特約2 個月之處分
    ，而相對人97年2 月15日健保醫字第0970016757號函僅係通
    知聲請人將於97年4 月1 日起至97年5 月31日止執行系爭處
    分停止特約部分。惟查，原處分如予以執行，該罰鍰之部分
    ，係以金錢給付義務為內容之行政處分之執行，聲請人如因
    執行而受有損害，能以金錢賠償而回復，尚難認有將發生難
    以回復損害之情形。關於該停止特約2 個月部分之執行，縱
    致聲請人受有損害，在一般社會通念上，並非不能以金錢賠
    償或回復，尚難謂將發生難於回復之損害，亦難認有急迫之
    情事，況本件於訴願決定駁回後，相對人以97年2 月15日健
    保醫字第0970016757號函知聲請人自97年4 月1 日起至97年
    5 月31日止執行停止特約2 個月，故於本院為裁定時，業已
    執行完畢（本件經高雄高等行政法院97年3 月17日97年度停
    字第10號裁定移送本院，聲請人提起抗告，經最高行政法院
    97年5 月8 日97年度裁字第2638號裁定抗告駁回確定），依
    首揭說明，亦不合聲請停止執行之要件。從而，本件聲請核
    與首揭停止執行之要件不符，其聲請不應准許，應予駁回。
五、至聲請停止執行事件並非確定實體上權利之訴訟程序，聲請
    人所指實體爭執事項，核屬聲請人提起之本案訴訟有無理由
    之問題，尚非本件聲請停止執行程序所應審認，併予敘明。
六、依行政訴訟法第104 條、民事訴訟法第95條、第78條，裁定
    如主文。
中    華    民    國    97    年    7     月    2     日
              台北高等行政法院第六庭
                      審 判 長法  官   林文舟
                              法  官   陳鴻斌
                              法  官   許瑞助
上為正本係照原本作成。
如不服本裁定，應於送達後10日內向本院提出抗告狀（須按他造
人數附繕本）。
中    華    民    國    97    年    7     月    2     日
                              書記官   吳芳靜


司法院資訊處製作；財團法人民間司法改革基金會備份。
